臺灣桃園地方法院刑事判決　　　　　　　94年度訴字第2438號
公　訴　人　臺灣桃園地方法院檢察署檢察官
被　　　告　乙○○
　　　　　　　　　　押）
　　　　　　戊○○
上列二人共同
選任辯護人　沙洪律師
被　　　告　丁○○　男　24歲.
　　　　　　　　　　身分證統一.
　　　　　　　　　　住宜蘭縣冬.
　　　　　　甲○○　女　26歲.
　　　　　　　　　　身分證統一.
　　　　　　　　　　住宜蘭縣冬.
上列二人共同
選任辯護人　吳旭洲律師
　　　　　　吳宗輝律師
上列被告因毒品危害防制條例案件，經檢察官提起公訴（93年度
偵字第17818 號），本院判決如下：
    主  文
乙○○共同連續販賣第二級毒品，處有期徒刑拾參年，扣案如附
表一所示之驗餘毒品沒收銷燬之，扣案如附表二編號(二)、(三)、附
表三編號(二)至(七)、(九)至(十二)所示之物均沒收。
戊○○共同連續販賣第二級毒品，處有期徒刑拾壹年肆月，扣案
如附表一所示之驗餘毒品沒收銷燬之，扣案如附表二編號(二)、(三)
、附表三編號(二)至(七)、(九)至(十二)所示之物均沒收。
丁○○共同連續販賣第二級毒品，處有期徒刑拾貳年，扣案如附
表一所示之驗餘毒品沒收銷燬之，扣案如附表二編號(二)、(三)、附
表三編號(二)至(七)、(九)至(十二)所示之物均沒收。
甲○○共同連續販賣第二級毒品，處有期徒刑拾壹年，扣案如附
表一所示之驗餘毒品沒收銷燬之，扣案如附表二編號(二)、(三)、附
表三編號(二)至(七)、(九)至(十二)所示之物均沒收。
    事  實
一、乙○○（綽號阿力）、戊○○（綽號小鳳）為男女朋友，與
    丁○○（綽號小高）、甲○○（綽號惠娟）共同賃屋居住在
    桃園縣八德市○○路306 號9 樓之6 ，均明知MDMA（俗稱搖
    頭丸）、甲基安非他命（METHAMPHETAMINE） 、愷他命（KE
    TAMINE，俗稱K 他命）、硝甲西泮（NIMETAZEPAM ，為俗稱
    一粒眠毒品之成分）、硝西泮（NITRAZEPAM，為俗稱一粒眠
    毒品之成分）分別係毒品危害防制條例所明定之第二級毒品
    、第三級毒品、第四級毒品，不得持有、販賣，竟意圖營利
    ，與姓名年籍不詳綽號「胖偉」之成年男子，共同基於販賣
    第二級毒品MDMA、甲基安非他命、第三級毒品愷他命、第四
    級毒品硝西泮、硝甲西泮之概括犯意聯絡，自民國93年7 、
    8 月間某日起（起訴書誤載為93年8 月中旬某日起）至93年
    11月10日為警查獲時止，由「胖偉」提供自不明管道取得之
    MDMA及愷他命、硝西泮、硝甲西泮或由乙○○以其持用之00
    00000000號之行動電話，向某姓名年籍不詳綽號「阿順」、
    「阿才」或其他姓名年籍不詳之成年人購入MDMA、甲基安非
    他命、愷他命及硝西泮、硝甲西泮後，由戊○○負責財務管
    理，由丁○○試用毒品純度，再交予乙○○、戊○○以「L
    粉」或不明粉末稀釋愷他命粉末及分裝第二級毒品、第三級
    毒品、第四級毒品，部分毒品則交由甲○○保管，又分由乙○○持上開行動電話、戊○○持0000000000號負責接聽欲向
    渠等購買毒品之電話後，由乙○○決定出貨，丁○○、甲○○負責送貨、收錢，而將前開MDMA、愷他命持往宜蘭縣市、
    臺北縣市及桃園市等地之舞廳或賓館內，售予綽號「阿峰」
    、「世玉」、「君宜」、「志偉」及其他姓名年籍不詳之人
    。嗣經臺北市政府警察局警員獲報，報請臺灣板橋地方法院
    檢察署檢察官指揮實施通訊監察，並於93年11月10日夜間9
    時15分許，因情形急迫，持臺灣板橋地方法院法官核發之搜
    索票進入桃園縣八德市○○路306 號9 樓之6 乙○○、戊○○、丁○○、甲○○住處實施搜索，在該處房間、客廳內扣
    得乙○○、戊○○、丁○○、甲○○共有附表一所示之毒品
    及附表二、三所示之物品。
二、案經臺北市政府警察局移請臺灣桃園地方法院檢察署檢察官
    偵查起訴。
    理  由
壹、程序部分：
一、被告乙○○、戊○○、丁○○、甲○○及其辯護人辯稱：本
    件實施通訊監察所取得之被告4 人通訊監察譯文（93年度偵
    字第178189號卷第49至85頁）沒有全文照錄，僅係摘要，且
    譯文可能加註實施監聽人員之主觀意思在內，上開譯文並無
    證據能力云云。經查，本件係臺北市政府警察局刑事警察大
    隊獲報有販毒集團成員「阿力」涉嫌向上游毒梟調取搖頭丸
    、K 他命、一粒眠等毒品重新加工填裝後，夥同女友「小鳳
    」持往桃園、臺北、宜蘭地區之搖頭舞廳販賣圖利，而報請
    臺灣板橋地方法院檢察署檢察官聲請對可能涉嫌販毒之人核
    發監聽票，經該署93年8 月16日以93板檢博黃監字第000322
    號、93年9 月8 日以93年板檢博黃監續字第000349號、93年
    10月6 日以93板檢博黃監續字第000393號號通訊監察書，核
    發對0000000000號、0000000000號等行動電話實施通訊監察
    （被告乙○○自承0000000000號為其所使用之行動電話號碼
    ，被告戊○○自承0000000000號行動電話號碼為其所使用之
    行動電話號碼），有臺北市政府警察局刑事警察大隊搜索票
    聲請書、上開臺灣板橋地方法院檢察署通訊監察書暨通訊監
    察書電話附表及臺北市政府警察局執行通訊監察案件譯文表
    、通訊監察錄音帶（本院並將其內容轉成光碟以便勘驗）可
    參，則本件臺北市政府警察局刑事警察大隊聲請對被告乙○○、戊○○使用之行動電話所實施之通訊監察行為，應認符
    合通訊保障及監察法中有關通訊監察之規定，上開通訊監察
    內容之錄音自屬有證據能力。至於被告4 人及其辯護人爭執
    譯文內容並無全文照錄，沒有證據能力等情，惟本院將上開
    通訊監察部分內容播放勘驗，卷內之通訊監察譯文內容與錄
    音內容大致相符，譯文中除括號內文字及譯文內容分析係實
    施監聽人員對監聽結果之研判意見外，其餘並無加註主觀意
    思在內之情形，有本院96年3 月23日勘驗筆錄可稽（本院卷
    ），而被告4 人及辯護人對於本院勘驗筆錄之內容復表示沒
    有意見，故上開依據通訊監察錄音所得錄音及同一性之通訊
    監察譯文自得作為本案證據。
二、被告乙○○、戊○○、丁○○、甲○○及其辯護人辯稱：本
    案警察雖持搜索票，惟未經在場人同意或有何急迫情形，即
    違法於夜間搜索，且於筆錄上並無載明夜間搜索之事由，故
    搜索扣押不合法，所得之扣案物品並無證據能力云云。按有
    人住居或看守之住宅或其他處所，不得於夜間入內搜索或扣
    押。但經住居人、看守人或可為其代表之人承諾或有急迫之
    情形者，不在此限。於夜間搜索或扣押者，應記明其事由於
    筆錄，刑事訴訟法146 條第1 、2 項，分別定有明文；經查
    ，臺北市政府警察局刑事警察大隊警員持臺灣板橋地方法院
    法官所核發對綽號「阿力」之被告乙○○及其桃園縣八德市
    ○○路306 號9 樓之6 住處、交通工具、身體、電磁紀錄等
    搜索範圍之搜索票，於93年11月10日夜間9 時15分許，見被
    告乙○○、戊○○、丁○○、甲○○均在上開住處內，進入
    該處實施搜索，並在該處房間、客廳內扣得附表一所示之毒
    品及附表二所示之物品，有臺灣板橋地方法院搜索票、臺北
    市政府警察局刑事警察大隊搜索扣押筆錄、扣押物品目錄表
    、臺灣桃園地方法院檢察署93年度安保管字第1533號、93年
    度保管字第7009號贓證物品清單足參（93年度偵字第17818
    號卷第5 、7 、8 至10頁、第186 、187 頁，臺北市政府警
    察局刑事警察大隊扣押物品目錄表漏未記載93年度安保管字
    第1533號編號7 所示扣押物品），臺北市政府警察局刑事警
    察大隊警員雖於夜間9 時15分許前往該處搜索，被告乙○○
    、戊○○、丁○○、甲○○均稱未得到渠等之同意，上開搜
    索扣押筆錄中亦漏未記載於有人居住之住宅夜間入內搜索時
    有經住居人之承諾或有急迫情形，其實施搜索程序固有違上
    開不得於夜間於有人居住之住宅實施搜索之原則規定，惟當
    時搜索前之情形，業經臺北市政府警察局刑警大隊警員丙○○於本院審理中證稱：本案係警員己○○在通訊監察時發現
    被告乙○○涉嫌販毒，所以根據查證之資料聲請取得搜索票
    後，就前往桃園縣八德市○○路306 號大廈周邊埋伏並等待
    被告等人之行蹤，要等到主嫌乙○○回到該處才有辦法開門
    搜索，因為被告乙○○的出入時間不固定，且還有另1 個招
    待所作為買賣毒品的地點，其他被告出入的位置也在這兩個
    地點，如果沒有剛好碰到被告等人在搜索地點時，警員無法
    進入搜索，伊印象中，准許搜索票的第1 天警員就去埋伏，
    但無功而返，沒有看到被告等人回來，第2 天早上又去，被
    告等人晚上才回到該處，而本次搜索為伊帶隊，但伊未注意
    到搜索扣押筆錄上未勾選夜間搜索情形的部分等語（本院卷
    第99頁、第110 頁），且查被告乙○○、戊○○、丁○○、
    甲○○既行蹤不定，若貿然於被告乙○○、戊○○、丁○○
    、甲○○不在時前往搜索，除不能得知扣案物品確屬何人所
    有外，被告乙○○、戊○○、丁○○、甲○○亦可能因搜索
    消息走漏而逃亡，甚至湮滅證據，顯見若非於該時間正值被
    告乙○○、戊○○、丁○○、甲○○均在場之際為搜索，可
    能無法達到本次搜索之目的，則本案警員實施夜間搜索難謂
    無急迫性之存在，至於警察人員於夜間搜索、扣押，未記載
    其夜間搜索事由在搜索、扣押筆錄中，於刑事訴訟法146 條
    第2 項之規定，雖有未合，然按依此違背法定程序的程度輕
    微，違背此法定程序並非出於故意，侵害被告等人權益尚輕
    ，所生危害、禁止使用證據對於預防將來違法取得證據之效
    果、如依法定程序有無發現證據之必然性、該證據取得對被
    告訴訟上防禦之不利益程度等一切情形加以斟酌，此部分搜
    索、扣押程序之末微瑕疵，尚不足以推翻本件搜索、扣押之
    效力，故此部分搜索、扣押所得之附表一、二、三所示之扣
    押物品仍具有證據能力。
三、被告丁○○於本院審理中辯稱：被警察逮捕時，警察有打人
    ，到了警局，伊拒絕夜間製作筆錄，後來隔天是打伊的警察
    為伊作筆錄，伊否認販毒，警察還用威脅的語氣，伊很害怕
    ，警察把筆錄打好後才叫伊簽名，沒有一問一答云云（本院
    卷第235 、311 頁），被告戊○○於本院審理中辯稱：警察
    搜索時伊看到乙○○、丁○○、溫俊男等人被警察打，在警
    局還看到甲○○被警察打，伊才在警局作不實陳述，且警察
    還有威脅伊，伊在警詢中是警察要伊說伊負責財務方面，小
    高、甲○○負責送毒品及收錢的話是警察要伊講的，而筆錄
    也不是一問一答，警察將所有資料整理好後，放在電腦上給
    伊看云云（本院卷第254 、255 、256 、311 頁），惟被告
    丁○○、戊○○分別於93年11月11日上午10時50分許、93年
    11月11日中午12時50分許在臺北市政府警察局刑事警察大隊
    為警詢問時，警員均有全程錄音錄影，有警詢錄影帶可參（
    本院94年度刑管字第3349號扣押物品清單），且經本院勘驗
    被告丁○○、戊○○之警詢錄影帶，被告丁○○、戊○○均
    係在警員一問一答下回答問題，警員亦無出言威脅或恐嚇，
    顯非由警員自行製作筆錄後再由被告丁○○、戊○○配合照
    答，且錄影帶中被告丁○○、戊○○所陳述之內容均與警員
    所記載之警詢筆錄內容大致相同，有本院勘驗筆錄可參（本
    院卷第118 至132 頁），而被告丁○○、戊○○及其辯護人
    對於本院上開勘驗之結果復表示沒有意見；至於被告丁○○
    辯稱為警查獲時有遭警員毆打，被告戊○○辯稱為警查獲時
    有看到被告丁○○、乙○○被警毆打，被告甲○○在警局時
    亦有遭毆打云云，惟查獲被告之警員己○○於本院審理中既
    證稱：查獲被告等人時，並沒有動手打被告等語（本院卷第
    169 頁），而被告4 人於為檢察官訊問時均未提及警員打人
    之事（偵卷第106 至111 頁、第115 至119 頁），亦無任何
    驗傷證明可資佐證，且被告戊○○所述甲○○於警局遭到毆
    打一節，與甲○○於本院審理中所稱係在為警查獲時被毆打
    云云，有所矛盾，而被告丁○○於本院準備程序中稱實際上
    沒有承認販賣，也沒有說乙○○是伊老闆，是警察亂寫的云
    云，此與被告丁○○之後所辯：於查獲時遭警察毆打，之後
    又受警察威脅才會承認云云，已前後矛盾，是否真有警察刑
    求、威脅取得被告丁○○、戊○○之自白一事，已有所疑；
    再者，縱使被告等人於查獲時有遭警毆打，惟據被告丁○○
    、戊○○所稱警察打人情節，並非警員要被告等人坦承犯行
    而刑求，且被告等人拒絕夜間詢問，於隔日再行製作警詢筆
    錄，被告丁○○、戊○○於警詢所為不利於己及其餘被告之
    陳述自難認與被告丁○○、戊○○所稱警察打人事件有何關
    聯性，且被告丁○○亦稱在製作警詢筆錄時沒有遭到刑求，
    也知道警察在作筆錄，製作完畢後警察有交由伊閱覽筆錄，
    筆錄內容與伊陳述意思相符，伊也有在筆錄末簽名捺印等語
    （本院卷第244 頁），足認被告丁○○、戊○○於警詢時所
    為之陳述均係出於自由意志而為，並無受到不正方法所致，
    被告丁○○、戊○○所稱受警威脅始自白云云，顯為事後脫
    罪之詞，難以採信，故被告丁○○、戊○○於警詢中之供述
    ，應具有證據能力。
四、按刑事審判上之共同被告，係為訴訟經濟等原因，由檢察官
    或自訴人合併或追加起訴，或由法院合併審判所形成，其間
    各別被告及犯罪事實仍獨立存在。故共同被告對於其他共同
    被告之案件而言，為被告以外之第三人，本質上屬於證人，
    為確保被告對證人之詰問權，證人於審判中，應依法定程序
    ，到場具結陳述，並接受被告之詰問，其陳述始得作為認定
    被告犯罪事實之判斷依據（最高法院93年臺上字第5726號判
    決意旨參照）。故被告乙○○、戊○○、丁○○、甲○○雖
    同為本案被告，就被告乙○○而言，被告戊○○、丁○○、
    甲○○之陳述；就被告戊○○而言，被告乙○○、丁○○、
    甲○○之陳述；就被告丁○○而言，被告乙○○、戊○○、
    甲○○之陳述；就被告甲○○而言，被告乙○○、戊○○、
    丁○○之陳述，無異均屬「被告以外之人」之陳述。本件共
    同被告分別於警詢中所為之證詞、證人丙○○於偵查中所為
    之證詞，就各被告而言，雖均屬審判外之言詞，惟按當事人
    、代理人或辯護人於法院調查證據時，知有第159 條第1 項
    不得為證據之情形，而未於言詞辯論終結前聲明異議者，視
    為有前項之同意，刑事訴訟法第159 條之5 第2 項定有明文
    ，是共同被告乙○○於警詢之證言、證人丙○○於偵查中之
    證言，未經檢察官、被告3 人及辯護人於本院言詞辯論終結
    前聲明異議，並經本院參酌該言詞認為適當，自均得採為證
    據。而被告丁○○、戊○○於警詢所為之陳述，與被告丁○○、戊○○於本院審理中轉換成證人身分所為之證述不符，
    而被告丁○○、戊○○於警詢之陳述既有經過全程錄音錄影
    ，亦非出於不正方法所得，已如前述，且與本案其餘證據資
    料所顯現之事實較相合（詳後述），具有較可信之處，又為
    證明其餘被告犯罪事實存否所必要，依刑事訴訴法第159 條
    之2 之規定，被告丁○○於警詢之證述自得作為被告乙○○
    、戊○○、甲○○犯罪事實存否之證據，被告戊○○於警詢
    之證述自得作為被告乙○○、丁○○、甲○○犯罪事實存否
    之證據。
貳、實體部分：
一、訊據被告乙○○、戊○○、丁○○、甲○○均矢口否認有何
    販賣第二級毒品、第三級毒品、第四級毒品之犯行，被告乙○○辯稱：扣案的毒品都是伊與戊○○、丁○○、甲○○一
    起買的，伊與戊○○、丁○○、甲○○都有在用毒品，毒品
    是跟胖偉、「阿和」、「阿勝」買的，都是自己要用的，L
    粉及不明白色粉末則是之前被騙，以為是愷他命而買的，伊
    不認識「君宜」，「梅子」是在舞廳認識的，伊沒有賣毒品
    給他人，扣案電子秤是要秤貓狗飼料用的，漏斗、缽杵是放
    在廚房云云；被告戊○○辯稱：扣到的毒品都是伊、丁○○
    、甲○○一起出錢請乙○○幫忙買的，伊有用愷他命、搖頭
    丸，伊在警局說有販賣是因為警察威脅伊，扣案電子秤是用
    來秤貓狗飼料的云云；被告丁○○辯稱：查扣的毒品有些是
    乙○○的，有些是伊自己的，有些是伊與乙○○、戊○○、
    甲○○一起買的，在警局時伊沒有承認販賣，也沒有說乙○○是伊老闆，是警察亂寫，伊實際上沒有講這些話云云；被
    告甲○○辯稱：伊與乙○○、戊○○、丁○○等人有吸食愷
    他命、搖頭丸，但沒有販賣，扣案的毒品都是一起買的，是
    自己要玩的云云。經查：(一)被告乙○○（綽號阿力）、被告
    戊○○（綽號小鳳）為男女朋友關係，被告丁○○（綽號小
    高）、被告甲○○（綽號惠娟）亦為男女朋友關係，4 人共
    同租屋居住在桃園縣八德市○○路306 號9 樓之6 ，於93年
    11月10日夜間9 時15分許，經警前往該處實施搜索，在房間
    、客廳內扣得被告乙○○、戊○○、丁○○、甲○○共有附
    表一所示之毒品及附表二、三所示之物品等情，除據被告乙○○、戊○○、丁○○、甲○○坦承不諱外，並有臺灣板橋
    地方法院搜索票、臺北市政府警察局刑事警察大隊搜索扣押
    筆錄、扣押物品目錄表、臺灣桃園地方法院檢察署93年度安
    保管字第1533號、93年度保管字第7009號贓證物品清單足參
    （93年度偵字第17818 號卷第5 、7 、8 至10頁、第186 、
    187 頁，臺北市政府警察局刑事警察大隊扣押物品目錄表漏
    未記載93年度安保管字第1533號編號7 所示扣押物品），而
    扣案附表一、二所示之藥錠、粉末，經送行政院衛生署管制
    藥品管理局取樣鑑定，結果即如附表一、二所示，附表一所
    示之藥錠、粉末分別含有如附表一所示之第二級毒品MDMA
    （俗稱搖頭丸）、甲基安非他命（METHAMPHETAMINE） 、第
    三級毒品愷他命（KETAMINE，俗稱K 他命）、第四級毒品硝
    甲西泮（NIMETA ZEPAM，為俗稱一粒眠之成分）、硝西泮（
    NITRAZEPAM，為俗稱一粒眠之成分）成分，而編號1 －4 之
    藥錠同時含有第二級毒品MDMA及第三級毒品愷他命成分，編
    號1 －8 粉末同時含有第二級毒品MDMA及第二級毒品甲基安
    非他命成分，編號6 －4 之粉末同時含有第三級毒品愷他命
    及第四級毒品硝西泮成分，附表二所示之藥錠、粉末則不含
    有法定毒品成分，有行政院衛生署管制藥品管理局94年2 月
    25日管檢字第0940000390號函所附檢體取樣暨驗餘量表、檢
    驗成績書（偵卷第223 至232 頁）、本院勘驗臺灣桃園地方
    法院檢察署93年度安保管字第1533號扣案物品驗餘數量之勘
    驗筆錄及照片可稽（本院卷第280 至290 頁）。(二)至於被告
    4 人均矢口否認有何販賣第二級毒品、第三級毒品、第四級
    毒品之行為，且被告甲○○於本院審理中轉換為證人身分作
    證時證稱：在桃園縣八德市○○路306 號9 樓之6 所扣得的
    毒品都是被告4 人共同出資請被告乙○○購買，是自己要吸
    食之用，沒有販賣毒品云云（本院卷第194 頁、第195 頁、
    第200 頁）；被告丁○○於本院審理中以證人身分證稱：沒
    有幫乙○○試吃毒品，伊是去舞廳時，「胖偉」要伊試拉K
    他命，伊也沒有幫乙○○運送「飄」或一粒眠給客人，伊在
    警局會講到運送毒品是因為伊要回宜蘭，乙○○說要回宜蘭
    找朋友「志偉」，伊順便載乙○○而已，伊沒有在93年7 月
    間到天空之城舞廳送毒品給「阿順」，伊也不知道乙○○有
    無在賣毒品，也沒有看到乙○○賣毒品給他人，而伊與乙○○、戊○○、甲○○共同出資買毒品搖頭丸、K 他命回來，
    K 他命放在桌上，有人要拉就去拉，搖頭丸是放在甲○○那
    邊，想用的人就用，警詢中伊有否認乙○○是伊老闆，伊說
    伊沒有販毒，也沒有幫乙○○運送毒品，而1 個月獲利4 、
    5 萬元指的是去試「胖偉」的K 他命的代價，甲○○、戊○○也都沒有販賣搖頭丸、K 他命之行為（本院卷第234 、23
    5 、239 、242 、243 、245 、246 頁）；被告戊○○於本
    院審理中以證人身分證稱：乙○○沒有幫「胖偉」賣毒，伊
    與丁○○、甲○○也沒有幫乙○○賣毒品，伊施用搖頭丸、
    K 他命都是請乙○○買，伊與丁○○、甲○○都是看自己用
    多少份量就拿多少錢出來請乙○○買，伊在警察局所述並非
    事實，乙○○、丁○○、甲○○沒有販賣搖頭丸、K 他命等
    語（本院卷第251 至254 、258 頁）；被告乙○○於本院審
    理中以證人身分證述：戊○○、丁○○、甲○○都有委託伊
    買搖頭丸、K 他命，甲○○跟丁○○的錢會一起拿給伊，戊○○有要拿錢給伊，但伊不會跟戊○○收，伊有跟「胖偉」
    買過搖頭丸、K 他命、一粒眠，伊沒有叫丁○○、甲○○運
    送毒品給客戶，也沒有要戊○○做財務管理，伊不認識「志
    偉」，伊的毒品來源還有跟「阿順」、「阿才」、「阿峰」
    拿。查獲的搖頭丸、K 他命、「飄」都是伊4 人合資共有的
    云云（本院卷第262 至269 頁），惟就4 人如何向被告乙○○購買所施用的毒品及毒品如何保管一節，證人甲○○證稱
    ：給多少錢就拿多少錢的毒品，一起合資買的毒品有些會放
    在乙○○房間，有些乙○○會放在伊房間內等語（本院卷第
    195 、197 頁）、證人丁○○證稱：施用的毒品是大家一起
    出錢，東西用完了才再請乙○○買，買回來的搖頭丸放房間
    ，K 他命放客廳，伊等人沒有分毒品，想用的人就用，搖頭
    丸都放在甲○○那邊等語（本院卷第241 、242 、243 頁）
    ，證人戊○○證稱：伊與丁○○、甲○○都是看自己用多少
    份量就拿多少錢出來請乙○○買，並自己保管自己的份量，
    4 人一起施用時也都用自己的等語（本院卷第253 、254 頁
    ），證人乙○○證稱：沒有跟戊○○收錢，在甲○○、丁○○房間查獲的搖頭丸應該是甲○○、丁○○自己的等語（本
    院卷第262 、269 頁），證人乙○○、戊○○、丁○○、甲○○所述情節各異，所證扣案毒品係渠等合資購買云云，已
    有不符，就扣案鐵盤用途，證人甲○○、乙○○證稱是拉K
    用的（本院卷第209 、270 頁），證人丁○○卻稱是放貓狗
    飼料用的（本院卷第244 頁），另證人乙○○證稱不認識「
    志偉」（本院卷第266 頁），證人丁○○卻證稱：曾載乙○○去宜蘭找朋友「志偉」（本院卷第237 頁），被告4 人就
    上開與案情重要相關事項均有所矛盾，反觀被告戊○○於警
    詢中已供承：查獲的毒品有些是朋友拿給我們，叫我們包裝
    好再賣出去，錢再轉交給他們，有些東西是我們自己買回來
    包裝好再賣出去，我們都是幫人家賣，做轉手，客戶有些是
    上面認識的，因為自己去找客戶風險比較大，查獲的K 他命
    約新臺幣（下同）900 至1300元，一粒眠1 粒20至50元，「
    飄」的價錢我不清楚，搖頭丸1 粒100 多元，70 0元是外面
    的人在喊的，我們不可能收這麼貴，我們大概是抓到前2 、
    3 個月開始做，不可能做太久，我們不計帳，賺的也不多，
    「阿力」是跟上面接洽及出貨，丁○○、甲○○有人叫貨就
    去接洽、送貨、收錢，因為「小高」出車禍後比較難找工作
    ，所以看他能做什麼就給他錢這樣，「小高」、甲○○也是
    2 、3 個月前開始做的，「小高」、甲○○的酬勞是看上面
    怎麼分，「阿力」接觸的人，我最清楚的就是有個叫「阿偉
    」的人，年約30出頭，高高壯壯的等情（偵卷第17至19頁、
    本院卷第123 至131 頁），被告丁○○於警詢中除否認甲○○涉案外，亦供承：我偶爾幫乙○○工作，乙○○是我老闆
    ，平常幫乙○○試K 他命的純度，因為K 他命會讓人暈眩，
    乙○○不要試，乙○○要工作，試毒品有酬勞，平均每個月
    從乙○○那邊得到4 萬多元，被告戊○○也有參與協助乙○○，我從93年7 月快8 月的時候開始幫乙○○試毒品及接毒
    品回來，我幫乙○○出面跟毒梟「阿順」、「阿才」接洽交
    易過，有跟乙○○一起去宜蘭送貨過2 次，送到宜蘭的某賓
    館給「志偉」等朋友等語（偵卷第21至23頁、本院卷第118
    至123 頁），而被告丁○○於本院審理中亦證稱有去「胖偉
    」那邊試用K 他命等語（本院卷第245 頁），與上開被告丁○○所說「試毒」之情節、被告戊○○所說乙○○接觸上游
    「阿偉」之人均若干符合，被告戊○○、丁○○雖稱警詢中
    所述不實，且係受到警察威脅才說的云云，惟被告戊○○、
    丁○○於警詢之供述並無受到不正方法所得，且經警員全程
    錄音錄影及依法定程序製作，自得作為本案證據，已如前所
    述（理由壹之三、四）；再參酌臺北市政府警察局刑事警察
    大隊報請臺灣板橋地方法院檢察署檢察官聲請對可能涉嫌販
    毒之人核發監聽票，經該署93年8 月16日以93板檢博黃監字
    第000322號、93年9 月8 日以93年板檢博黃監續字第000349
    號、93年10月6 日以93板檢博黃監續字第000393號號通訊監
    察書，核發對0000000000號、0000000000號等行動電話實施
    通訊監察（詳見理由壹之一），而0000000000號行動電話號
    碼為被告乙○○所使用，0000000000號行動電話號碼為被告
    戊○○所使用，0000000000號、0000000000號行動電話號碼
    為被告丁○○所使用，0000000000號、0000000000號行動電
    話號碼為被告甲○○所使用，業經被告乙○○、戊○○、丁○○、甲○○所坦承不諱，而被告乙○○亦於本院審理中坦
    承「細砂」、「褲子」均代表K 他命，「L 」係指L 粉，「
    衣服」則代表搖頭丸，搖頭丸上之圖案有星星、愛心、人頭
    馬、騎士、外星人等語（本院卷第271 、272 頁），觀之附
    表四通訊監察錄音所得譯文，內容為被告乙○○與不詳之人
    討論關於K 他命、搖頭丸、「飄」等毒品之交易內容、被告
    丁○○向被告乙○○報告毒品試用心得，被告戊○○協助被
    告乙○○接聽電話接洽買賣毒品事宜、被告乙○○向被告甲○○要毒品存貨、綽號「君宜」、「阿峰」、「世玉」之人
    向被告戊○○或乙○○要購買毒品等相關內容，有通訊監察
    錄音及譯文可證（93年度偵字第17818 號卷第49至85頁），
    並經本院抽樣勘驗通訊監察錄音與臺北市政府警察局警員所
    製作之譯文大致相符（本院96年2 月23日勘驗筆錄，本院卷
    第29 1至292 頁），是被告戊○○於警詢中坦承被告4 人分
    工販賣第二級毒品、第三級毒品、第四級毒品等情、被告丁○○坦承其與被告戊○○協助被告乙○○販賣毒品等情，堪
    認與事實相符，自較被告戊○○、丁○○於本院審理中所證
    述之情節可信，被告乙○○、戊○○、丁○○、甲○○辯稱
    並無販賣第二級毒品、第三級毒品、第四級毒品之情，顯非
    屬實，綜合被告丁○○、戊○○於警詢所述及通訊監察所得
    結果，被告乙○○係由「胖偉」提供第二級毒品、第三級毒
    品、第四級毒品或由被告乙○○自行向「阿順」、「阿才」
    或其他姓名年籍不詳之成年人購入第二級毒品、第三級毒品
    、第四級毒品後，由被告戊○○負責財務管理，由被告丁○○試用毒品純度，再交予被告乙○○、戊○○以「L 粉」或
    不明粉末稀釋愷他命粉末及分裝第二級毒品、第三級毒品、
    第四級毒品，部分毒品則交由被告甲○○保管，又分由被告
    乙○○持上開行動電話、戊○○持0000000000號負責接聽欲
    向其等購買毒品之電話後，由被告乙○○決定出貨，被告丁○○、甲○○負責送貨、收錢，而將前開MDMA、愷他命持往
    宜蘭縣市、臺北縣市及桃園市等地之舞廳或賓館內，售予綽
    號「阿峰」、「世玉」、「君宜」、「志偉」及其他姓名年
    籍不詳之人等情至為明確；再者，被告4 人住處中查獲之第
    二級毒品、第三級毒品、第四級毒品數量龐大，價值不斐，
    自非僅為供自己施用所購得，且被告4 人住處所扣得之電子
    秤適可作為毒品秤重之用，扣得之電子秤體積精巧，無法容
    納大量之寵物飼料，自非如被告戊○○、乙○○所辯係用於
    貓狗飼料秤重之用，而分裝袋、分裝罐、湯匙、缽杵、漏斗
    、鐵盤雖為家庭常見之物，然亦得作為分裝毒品所用之工具
    ，均足可證被告乙○○、戊○○、丁○○、甲○○向上游毒
    品來源大量進貨第二級毒品、第三級毒品、第四級毒品後，
    再予以分裝出售無誤。綜上所述，被告乙○○、戊○○、丁○○、甲○○意圖營利，與姓名年籍不詳綽號「胖偉」之成
    年男子，共同基於販賣第二級毒品MDMA、甲基安非他命、第
    三級毒品愷他命、第四級毒品硝西泮、硝甲西泮之概括犯意
    聯絡，於93年7 、8 月間某日起至93年11月10日為警查獲時
    止，共同販賣第二級毒品MDMA、甲基安非他命、第三級毒品
    愷他命、第四級毒品硝西泮、硝甲西泮等犯行明確，均應依
    法論科。
三、(一)按行為後法律有變更者，適用行為時之法律，但行為後之
    法律有利於行為人者，適用最有利於行為人之法律，95年7
    月1 日修正施行後之刑法第2 條第1 項定有明文。刑法修正
    之比較新舊法，應就罪刑有關之共犯、未遂犯、想像競合犯
    、牽連犯、連續犯、結合犯，以及累犯加重、自首減輕暨其
    他法定加減原因（如身分加減）與加減例等一切情形，綜其
    全部罪刑之結果而為比較，最高法院95年5 月23日95年度第
    8 次刑庭會議決議可資參照。被告乙○○、戊○○、丁○○
    、甲○○行為後，毒品危害防制條例第4 條第2 項、第3 項
    、第4 項之販賣第二、三、四級毒品之罪，其法定本刑中關
    於罰金刑最低額部分，依修正後刑法第33條第5 款規定為「
    罰金：新臺幣一千元以上，以百元計算之」，較舊法所定罰
    金最低額為「銀元一元以上」為重，自以修正前規定較有利
    於被告乙○○、戊○○、丁○○、甲○○；被告乙○○、戊○○、丁○○、甲○○所犯販賣第2 級毒品、第3 級毒品、
    第4 級毒品行為後，刑法第56條關於連續犯之規定業於94年
    1 月7 日修正時廢除，於95年7 月1 日施行，是本件關於被
    告乙○○、戊○○、丁○○、甲○○連續販賣上開毒品之行
    為，依修正前刑法第56條之規定，被告乙○○、戊○○、丁○○、甲○○應構成販賣第2 級毒品、第3 級毒品、第4 級
    毒品等罪之連續犯，並得加重其刑，修正後之刑法既將連續
    犯之規定廢除，被告乙○○、戊○○、丁○○、甲○○之上
    開行為並無接續犯或包括一罪之情形，其先後多次犯行，各
    獨立成罪，應分論併罰，自屬修正後刑法第2 條之法律變更
    ，以被告等人行為時之規定較為有利；而被告乙○○、戊○○、丁○○、甲○○行為後，刑法第55條、第28條於文字上
    有所更動，按行為後刑法條文經修正，惟無有利、不利情形
    （如刑法第15條、第30條之文字修正，第55條但書、第59條
    實務見解之明文化、第26條未遂犯得減輕其刑之規定移列第
    25 條 等），應適用裁判時法，最高法院95年第21次刑事庭
    會議決議可資參照，而刑法第55條但書之修正僅係科刑限制
    之法理明文化，刑法第28條之修正僅為「共謀共同正犯」實
    務見解之明文化，並無有利、不利之處，此部分應逕行適用
    裁判時法；經綜合與本件論罪科刑有關之一切情形加以比較
    結果，除無有利不利情形之修正外，其餘修正後之新法對被
    告乙○○、戊○○、丁○○、甲○○並非較為有利，應以被
    告乙○○、戊○○、丁○○、甲○○行為時即修正前之刑法
    為適用依據。(二)按MDMA（俗稱搖頭丸）、甲基安非他命（ME
    THAMPHETAMINE） 、愷他命（KETAMINE，俗稱K 他命）、硝
    甲西泮（NIMETAZEPAM ，為俗稱一粒眠之成分）、硝西泮（
    NITRAZEPAM，為俗稱一粒眠之成分）分別係毒品危害防制條
    例第2 條第2 項第2 、3 、4 款所明定之第二級毒品、第三
    級毒品、第四級毒品；核被告乙○○、戊○○、丁○○、甲○○所為，係犯毒品危害防制條例第4 條第2 項之販賣第二
    級毒品罪、同法第4 條第3 項之販賣第三級毒品罪、同法第
    4 條第4 項之販賣第四級毒品罪。又販賣第二級毒品、第三
    級毒品、第四級毒品當然含有持有行為，其持有第二級毒品
    、第三級毒品、第四級毒品之低度行為，應分別為販賣第二
    級毒品、第三級毒品、第四級毒品之高度行為所吸收，不另
    論以持有第二級毒品、第三級毒品、第四級毒品罪。被告乙○○、戊○○、丁○○、甲○○與綽號「胖偉」之成年男子
    間，具有犯意聯絡及行為分擔，為共同正犯。又被告乙○○
    、戊○○、丁○○、甲○○先後多次販賣第二級毒品、第三
    級毒品、第四級毒品犯行，時間相近，方法相同，所犯係構
    成要件相同之罪，顯均係基於概括犯意為之，均為連續犯，
    應依修正前刑法第56條規定，分別論以販賣第二級毒品罪一
    罪、販賣第三級毒品罪一罪、販賣第四級毒品罪一罪，並依
    法僅就法定本刑為有期徒刑及罰金部分加重其刑，至法定本
    刑為無期徒刑部分，則依法不得加重。依扣案附表一所示之
    毒品，有單純為第二級毒品、第三級毒品、第四級毒品者，
    亦有混雜第二級毒品與第三級毒品或混雜第三級毒品與第四
    級毒品之情形，是被告乙○○、戊○○、丁○○、甲○○所
    犯上開連續販賣第二級毒品、第三級毒品、第四級毒品罪名
    ，就混雜有第二級、第三級毒品及混雜有第三級、第四級毒
    品部分，係以一販賣第二級毒品、第三級毒品行為觸犯二罪
    名及以一販賣第三級毒品、第四級毒品行為觸犯二罪名，均
    為想像競合犯，應依修正後刑法第55條規定，最終從一重之
    販賣第二級毒品罪處斷；檢察官認被告乙○○、戊○○、丁○○、甲○○所犯上開各罪間，犯意各別，行為亦殊，罪名
    互異，應分論併罰，容有誤會。又檢察官雖未將被告乙○○
    、戊○○、丁○○、甲○○販賣第四級毒品及販賣第二級毒
    品甲基安非他命等犯行起訴，然該部分犯行既與檢察官起訴
    被告等人販賣第二級毒品MDMA、第三級毒品愷他命等犯行，
    具有想像競合犯之裁判上一罪關係，為起訴效力所及，基於
    審判不可分原則，本院應併予審究。爰審酌被告乙○○、戊○○、丁○○、甲○○之犯罪動機、目的、手段、參與犯行
    之程度、角色，意圖營利而販賣第二級毒品、第三級毒品、
    第四級毒品，扣案毒品數量甚鉅，販賣時間非短，助長毒品
    流通，嚴重危害國民健康、影響社會秩序，惡性重大，且被
    告等人犯後猶飾詞卸責，否認犯行，犯後態度不佳，兼衡被
    告等人智識程度、平日素行等一切情狀，認公訴人求處被告
    乙○○有期徒刑16年、被告戊○○有期徒刑12年略重，求處
    被告丁○○有期徒刑9 年、甲○○有期徒刑8 年稍輕，而分
    別量處被告乙○○、戊○○、丁○○、甲○○如主文所示之
    刑，以示懲儆。末查扣案如附表一所示驗餘之第二級毒品、
    第三級毒品、第四級毒品為被告乙○○、戊○○、丁○○、
    甲○○所共有，業經被告4 人坦承不諱，且數量龐大，應均
    為被告4 人販賣所用之毒品，均依毒品危害防制條例第18條
    第1 項前段規定沒收銷燬之，而扣案如附表二編號(二)、(三)所
    示之物，被告丁○○既稱可用於稀釋愷他命之用，附表三編
    號(二)至(七)、(九)至(十二)所示之物又可作為分裝毒品便利販賣或防
    止毒品裸露潮濕之物，顯係為被告等人販賣毒品所用之物，
    且為被告4 人所有，應依毒品危害防制條例第19條第1 項前
    段沒收之；至於附表二其餘未驗出毒品反應之物，難認與本
    件販賣毒品案件相關，附表三編號(八)扣案存摺、VISA卡亦難
    認係本件販賣毒品所用或所得之物，附表三編號(一)之金錢，
    因被告乙○○、戊○○、丁○○、甲○○於本院審理中就販
    賣第二級毒品、第三級毒品、第四級毒品均堅不吐實，亦無
    證據可資認定扣案之金錢確屬販賣毒品所得之財物，而未扣
    案被告乙○○所使用之0000000000號行動電話、被告戊○○
    所使用之0000000000號行動電話，雖用以連絡販賣毒品事宜
    ，惟並無證據可認係被告乙○○、戊○○所有之物，均不依
    法沒收之，附此敘明。
據上論斷，應依刑事訴訟法第299 條第1 項前段，毒品危害防制
條例第4 條第2 項、第3 項、第4 項、第18條第1 項前段、第19
條第1 項，修正後刑法第2 條第1 項、第11條、第28條、修正前
刑法第56條、修正後刑法第55條，判決如主文。
本案經檢察官徐文豪到庭執行職務。
中　　華　　民　　國　　96　　年　　4 　　月　　24　　日
                  臺灣桃園地方法院刑事第四庭
                      審判長法  官    黃斯偉
                            法  官    張淑華
                            法  官    蘇昭蓉
以上正本證明與原本無異。
如不服本判決，應於送達後10日內，向本院提出上訴狀。
                            書記官    韓若玉
中　　華　　民　　國　　96　　年　　4 　　月　　24　　日
附錄法條：
毒品危害防制條例第4條
製造、運輸、販賣第一級毒品者，處死刑或無期徒刑；處無期徒
刑者，得併科新臺幣 1 千萬元以下罰金。
製造、運輸、販賣第二級毒品者，處無期徒刑或 7 年以上有期徒
刑，得併科新臺幣 7 百萬元以下罰金。
製造、運輸、販賣第三級毒品者，處 5 年以上有期徒刑，得併科
新臺幣 5 百萬元以下罰金。
製造、運輸、販賣第四級毒品者，處 3 年以上 10 年以下有期徒
刑，得併科新臺幣 3 百萬元以下罰金。
製造、運輸、販賣專供製造或施用毒品之器具者，處 1 年以上 7
年以下有期徒刑，得併科新臺幣 1 百萬元以下罰金。
前五項之未遂犯罰之。
附表一
┌──┬──────┬────────┬──┬───────────┐
│編號│   名稱     │      毒品      │驗餘│         成分         │
│    │            │      名稱      │數量│                      │
├──┼──────┼────────┼──┼───────────┤
│ (一) │1—1  飄飄丸│黃色圓形錠，一面│0顆 │毒品成分：            │
│    │            │有蘋果圖樣。    │    │第4級毒品Nimetazepam  │
│    │            │                │    │非毒品成分：          │
│    │            │                │    │Nicotinamide          │
│    ├──────┼────────┼──┼───────────┤
│    │1—2  一粒眠│灰色圓形錠，一面│0顆 │毒品成分：            │
│    │            │有  圖樣        │    │第4級毒品Nimetazepam、│
│    │            │                │    │Nitrazepam            │
│    │            │                │    │非毒品成分：          │
│    │            │                │    │Nicotinamide、Caffeine│
│    ├──────┼────────┼──┼───────────┤
│    │1—3  搖頭丸│橘色圓形錠，一面│0顆 │毒品成分：            │
│    │            │有人馬座圖樣    │    │第2級毒品MDMA         │
│    ├──────┼────────┼──┼───────────┤
│    │1—4  搖頭丸│橘色圓形錠，錠面│0顆 │毒品成分：            │
│    │            │模糊無法辨識特徵│    │第2級毒品MDMA、第3級毒│
│    │            │                │    │品Ketamine            │
│    ├──────┼────────┼──┼───────────┤
│    │1—5  搖頭丸│黑色圓形錠，一面│0顆 │毒品成分：            │
│    │            │有刻痕          │    │第2級毒品MDMA         │
│    ├──────┼────────┼──┼───────────┤
│    │1—6  搖頭丸│橘色圓形錠，錠面│0顆 │毒品成分：            │
│    │            │模糊無法辨識特徵│    │第2級毒品MDMA         │
│    ├──────┼────────┼──┼───────────┤
│    │1—8  搖頭丸│透明膠囊內為橘色│0顆 │毒品成分：            │
│    │            │粉末            │    │第2級毒品Methamphetami│
│    │            │                │    │ne、MDMA              │
│    ├──────┼────────┼──┼───────────┤
│    │1—9  搖頭丸│綠色圓形錠，一面│0顆 │毒品成分：            │
│    │            │有唐老鴨圖樣    │    │第2級毒品MDMA         │
│    ├──────┼────────┼──┼───────────┤
│    │1—10 搖頭丸│紫色圓形錠，一面│0顆 │毒品成分：            │
│    │            │有蘋果圖樣      │    │第2級毒品MDMA         │
│    ├──────┼────────┼──┼───────────┤
│    │1—11 搖頭丸│淡藍色圓形錠，一│90顆│毒品成分：            │
│    │            │面有蝴蝶圖樣    │    │第2級毒品MDMA         │
│    ├──────┼────────┼──┼───────────┤
│    │1—12 搖頭丸│紫紅色圓形錠，一│30顆│毒品成分：            │
│    │            │面有米老鼠圖樣  │    │第2級毒品MDMA         │
│    ├──────┼────────┼──┼───────────┤
│    │1—13 搖頭丸│紫藍色圓形錠，一│90顆│毒品成分：            │
│    │            │面有米老鼠圖樣  │    │第2級毒品MDMA         │
├──┼──────┼────────┼──┼───────────┤
│ (二) │2—1  飄飄丸│透明膠囊，內為粉│47顆│毒品成分：            │
│    │            │紅色粉末        │    │第4級毒品Nimetazepam  │
│    │            │                │    │非毒品成分：          │
│    │            │                │    │Prochlorperazine、Lido│
│    │            │                │    │caine、Diphenhydramine│
│    │            │                │    │、Chlorzoxazone       │
│    ├──────┼────────┼──┼───────────┤
│    │2—2  飄飄丸│透明膠囊，內為淡│63顆│毒品成分：            │
│    │            │粉紅色粉末      │    │第4級毒品Nimetazepam  │
│    │            │                │    │非毒品成分：          │
│    │            │                │    │Caffeine、Acetaminoph │
│    │            │                │    │、Nicotinamide        │
├──┼──────┼────────┼──┼───────────┤
│ (三) │   一粒眠   │鋁箔包裝，內為肉│16顆│毒品成分：            │
│    │            │色圓形錠，一面印│    │第4級毒品Nitrazepam、N│
│    │            │有5 字樣，另一面│    │imetazepam            │
│    │            │印有  028 字樣  │    │                      │
├──┼──────┼────────┼──┼───────────┤
│ (四) │   一粒眠   │鋁箔包裝，內為肉│13顆│毒品成分：            │
│    │            │色圓形錠，一面印│    │第4級毒品Nimetazepam  │
│    │            │有5 字樣，另一面│    │                      │
│    │            │印有  028 字樣  │    │                      │
├──┼──────┼────────┼──┼───────────┤
│ (五) │   一粒眠   │鋁箔包裝，內為肉│197 │毒品成分：            │
│    │            │色圓形錠，一面印│顆  │第4級毒品Nimetazepam  │
│    │            │有5 字樣，另一面│    │                      │
│    │            │印  有028 字樣  │    │                      │
├──┼──────┼────────┼──┼───────────┤
│ (六) │6—1  飄飄丸│肉色圓形錠，一面│0顆 │毒品成分：            │
│    │            │印有5 字樣，另一│    │第4級毒品Nitrazepam、N│
│    │            │面印有  028字樣 │    │imetazepam            │
│    ├──────┼────────┼──┼───────────┤
│    │6—2  飄飄丸│透明膠囊，內為粉│330 │毒品成分：            │
│    │            │紅色粉末        │顆  │第4級毒品Nimetazepam、│
│    │            │                │    │Nitrazepam            │
│    │            │                │    │非毒品成分：          │
│    │            │                │    │Prochlorperazine、Lido│
│    │            │                │    │caine 、Chlorzoxazone │
│    │            │                │    │、Acetaminophen       │
│    ├──────┼────────┼──┼───────────┤
│    │6—3  飄飄丸│粉紅色粉末      │0 公│毒品成分：            │
│    │            │                │克  │第4級毒品Nimetazepam、│
│    │            │                │    │Nitrazepam            │
│    │            │                │    │非毒品成分：          │
│    │            │                │    │Lidocaine 、Chlorzoxaz│
│    │            │                │    │one 、Acetaminophen   │
│    │            │                │    │                      │
│    ├──────┼────────┼──┼───────────┤
│    │6—4  飄飄丸│肉色粉末        │毛重│毒品成分：            │
│    │            │                │31.6│第3級毒品Ketamine、第4│
│    │            │                │公克│級毒品Nitrazepam      │
│    │            │                │    │                      │
│    ├──────┼────────┼──┼───────────┤
│    │6—5  搖頭丸│橘黃色粉末      │0 公│毒品成分：            │
│    │            │                │克  │第2級毒品MDMA         │
├──┼──────┼────────┼──┼───────────┤
│ (七) │7—1  一粒眠│透明膠囊，內為淡│7 －│毒品成分：            │
│    │            │粉紅色粉末      │1 與│第4級毒品Nimetazepam  │
│    │            │                │7 －│非毒品成分：          │
│    │            │                │6 合│Nicotinamide、Acetamin│
│    │            │                │計14│ophen、Caffeine       │
│    │            │                │顆  │                      │
│    ├──────┼────────┼──┼───────────┤
│    │7—2  搖頭丸│紫紅色圓形錠，一│7 －│毒品成分：            │
│    │            │面有人馬座圖樣  │2 、│第2級毒品Methamphetami│
│    │            │                │7 －│ne、MDMA              │
│    ├──────┼────────┤3 、├───────────┤
│    │7—3  搖頭丸│紫紅色圓形錠，一│7 －│毒品成分：            │
│    │            │面有米老鼠圖樣  │4 合│第2級毒品MDMA         │
│    ├──────┼────────┤計26├───────────┤
│    │7—4  搖頭丸│淡紫色圓形錠，一│顆  │毒品成分：            │
│    │            │面有蝴蝶圖樣    │    │第2級毒品MDMA         │
│    │            │                │    │                      │
│    │            │                │    │                      │
│    │            │                │    │                      │
│    │            │                │    │                      │
│    │            │                │    │                      │
│    ├──────┼────────┼──┼───────────┤
│    │7—5  Ｋ他命│透明塑膠瓶10個，│毛重│毒品成分：            │
│    │            │內裝白色粉末    │16.9│第3級毒品Ketamine     │
│    │            │                │72公│非毒品成分：          │
│    │            │                │克  │Chlorzoxazone、Lidocai│
│    │            │                │    │ne、Prochlorperazine、│
│    │            │                │    │Acetaminoph 、Caffeine│
│    ├──────┼────────┼──┼───────────┤
│    │7—6  一粒眠│透明膠囊，內為粉│7 －│毒品成分：            │
│    │            │紅色粉末        │1 與│第4級毒品Nimetazepam  │
│    │            │                │7 －│非毒品成分：          │
│    │            │                │6 合│Lidocaine 、Chlorzoxaz│
│    │            │                │計14│one 、Prochlorperazine│
│    │            │                │顆  │、Acetaminoph 、      │
│    │            │                │    │Diphenhydramine       │
│    │            │                │    │                      │
├──┼──────┼────────┼──┼───────────┤
│ (八) │9—5  粉末  │粉紅色粉末      │1罐 │毒品成分：            │
│    │            │                │    │第4級毒品Nimetazepam、│
│    │            │                │    │Nitrazepam            │
│    │            │                │    │非毒品成分：          │
│    │            │                │    │Lidocaine 、Chlorzoxaz│
│    │            │                │    │one、Prochlorperazine │
│    │            │                │    │、Acetaminophen       │
│    │            │                │    │                      │
├──┼──────┼────────┼──┼───────────┤
│ (九) │10  Ｋ他命  │白色粉末        │驗餘│毒品成分：            │
│    │            │                │4 包│第3級毒品Ketamine     │
│    │            │                │，重│非毒品成分：          │
│    │            │                │量分│Acetaminophen         │
│    │            │                │別為│                      │
│    │            │                │毛重│                      │
│    │            │                │49.2│                      │
│    │            │                │公克│                      │
│    │            │                │、毛│                      │
│    │            │                │重49│                      │
│    │            │                │.9公│                      │
│    │            │                │克、│                      │
│    │            │                │毛重│                      │
│    │            │                │69.3│                      │
│    │            │                │公克│                      │
│    │            │                │、毛│                      │
│    │            │                │重50│                      │
│    │            │                │公克│                      │
└──┴──────┴────────┴──┴───────────┘
附表二
┌──┬──────┬────────┬──┬───────────┐
│編號│    名稱    │    物品外觀    │驗餘│         成分         │
│    │            │                │數量│                      │
├──┼──────┼────────┼──┼───────────┤
│ (一) │1—7    不詳│黃色圓形錠，一面│0顆 │未檢出毒品成分        │
│    │            │有  圖樣        │    │                      │
│    │            │                │    │                      │
│    │            │                │    │                      │
│    │            │                │    │                      │
│    │            │                │    │                      │
│    │            │                │    │                      │
│    │            │                │    │                      │
│    │            │                │    │                      │
│    │            │                │    │                      │
├──┼──────┼────────┼──┼───────────┤
│ (二) │8    L粉    │白色粉末        │毛重│未檢出毒品成分        │
│    │            │                │806.│                      │
│    │            │                │039 │                      │
│    │            │                │公克│                      │
│    │            │                │（取│                      │
│    │            │                │0.06│                      │
│    │            │                │1公 │                      │
│    │            │                │克檢│                      │
│    │            │                │驗）│                      │
│    │            │                │    │                      │
├──┼──────┼────────┼──┼───────────┤
│ (三) │9—1    粉末│白色粉末        │1罐 │未檢出毒品成分        │
│    │            │                │    │                      │
│    │            │                │    │                      │
│    ├──────┼────────┼──┼───────────┤
│    │9—2    粉末│白色粉末        │1罐 │未檢出毒品成分        │
│    │            │                │    │                      │
│    ├──────┼────────┼──┼───────────┤
│    │9—3    粉末│白色粉末        │1罐 │未檢出毒品成分        │
│    │            │                │    │                      │
│    │            │                │    │                      │
│    │            │                │    │                      │
│    │            │                │    │                      │
│    │            │                │    │                      │
│    │            │                │    │                      │
│    │            │                │    │                      │
│    ├──────┼────────┼──┼───────────┤
│    │9—4    粉末│白色粉末        │1罐 │未檢出毒品            │
│    │            │                │    │成分                  │
└──┴──────┴────────┴──┴───────────┘
附表三
┌──┬──────┬─────┬──────┐
│編號│    品名    │   單位   │    數量    │
├──┼──────┼─────┼──────┤
│ (一) │    紙鈔    │    張    │千元鈔267 張│
│    │            │          │、五百元2 張│
│    │            │          │、百元鈔4 張│
├──┼──────┼─────┼──────┤
│ (二) │  電子磅秤  │    臺    │一臺        │
├──┼──────┼─────┼──────┤
│ (三) │   分裝袋   │    包    │6大包       │
├──┼──────┼─────┼──────┤
│ (四) │ 小型分裝罐 │    罐    │16罐        │
├──┼──────┼─────┼──────┤
│ (五) │  分裝袋子  │    捲    │2捲         │
├──┼──────┼─────┼──────┤
│ (六) │    缽杵    │    個    │1個         │
├──┼──────┼─────┼──────┤
│ (七) │    漏斗    │    個    │1個         │
├──┼──────┼─────┼──────┤
│ (八) │中國信託存摺│    本    │1本         │
│    │、VISA卡    │    張    │1張         │
├──┼──────┼─────┼──────┤
│ (九) │毒品分裝鐵盤│    個    │4個         │
├──┼──────┼─────┼──────┤
│ (十) │    湯匙    │    支    │1支         │
├──┼──────┼─────┼──────┤
│ (十一) │   分裝瓶   │    瓶    │7瓶         │
├──┼──────┼─────┼──────┤
│ (十二) │   濾網     │    支    │1支         │
└──┴──────┴─────┴──────┘
附表四
┌──────┬──────┬──────┬────────────────────┐
│  日期時間  │ 發話人資話 │ 受話人資料 │           談話內容                     │
├──────┼──────┼──────┼────────────────────┤
│93.08.19日  │乙○○（A） │（B）       │A：「你什麼時候有新褲子」               │
│夜間7時50分 │0000000000  │0000000000  │B：「本來是有都發完了，昨天一直都沒有接 │
│            │            │            │   ，我都發給志芳、號仔」               │
│            │            │            │A：「他們賣你多少」                     │
│            │            │            │B：「現在這個東西很貴，我們接都接七二」 │
│            │            │            │A：「那他們和你拿多少」                 │
│            │            │            │B：「我只給他們50而已」                 │
│            │            │            │A：「才給他們50而已」                   │
│            │            │            │B：「我們只進一顆而已，一顆我帶回宜蘭只 │
│            │            │            │   帶回一百下去而已好不好」             │
│            │            │            │A：「我過幾天我朋友有進一披褲子，你要不 │
│            │            │            │   要過來試貨」                         │
│            │            │            │B：「好啊」                             │
│            │            │            │A：「他跟我說大約星期五、六」           │
│            │            │            │B：「好」                               │
│            │            │            │A：「我會先試可以才叫你下來」           │
│            │            │            │B：「好」                               │
│            │            │            │A：「他們說要多少都行，他們是很行的」   │
│            │            │            │B「好」                                 │
├──────┼──────┼──────┼────────────────────┤
│93.08.19日  │（A）       │乙○○（B） │A：「我現在要去試一批東西，你那時候那一 │
│夜間10時58分│0000000000  │0000000000  │   批細砂多少錢」                       │
│            │            │            │B「要看純度」                           │
│            │            │            │A：「還是要看純度嗎」                   │
│            │            │            │B：「對」                               │
│            │            │            │A：「我現在去試完，然後再和你講，我去拿 │
│            │            │            │   我的東西」                           │
│            │            │            │B：「好」                               │
│            │            │            │A：「你覺得可以就接」                   │
│            │            │            │B：「他有多少量」                       │
│            │            │            │A：「目前是500顆」                      │
│            │            │            │B：「那你500可以全給我」                │
│            │            │            │A：「我先拿100嘛，你試完可以，我們再拿」│
│            │            │            │B：「他開給你多少錢」                   │
│            │            │            │A：「我去看完東西再跟你講，因為現在這東 │
│            │            │            │   西是坐地起價」                       │
│            │            │            │B：「好」                               │
│            │            │            │A：「那請問你一個問題，你那邊有沒有L」  │
│            │            │            │B：「有」                               │
│            │            │            │A：「多少顆」                           │
│            │            │            │B：「快100而已」                        │
│            │            │            │A：「那我等一下和你拿一些」             │
│            │            │            │B：「沒有關係那100你可以全拿去」        │
│            │            │            │A：「那我先去試完我那100，我再拿去給你」│
│            │            │            │B：「喔」                               │
│            │            │            │A：「如果我現在接500，我們對拆200」     │
│            │            │            │B：「不好」                             │
│            │            │            │A：「好那300給你，200給我」             │
│            │            │            │B：「好」                               │
│            │            │            │A：「剩下的明天才會到」                 │
│            │            │            │B：「那他們那邊不是有貨嗎」             │
│            │            │            │A：「不是我價錢壓太低，我一顆出7.5，那人│
│            │            │            │   家出8就拿走」                        │
│            │            │            │B：「喔」                               │
│            │            │            │A：「那我先接我的100過去，你覺得可以我再│
│            │            │            │   去拿」                               │
│            │            │            │B：「好，你現在在哪裡」                 │
│            │            │            │A：「在桃園」                           │
│            │            │            │B：「那貨主呢」                         │
│            │            │            │A：「他們是從高雄上來的，現在也在桃園市 │
│            │            │            │   區」                                 │
│            │            │            │B：「那你要去找他們」                   │
│            │            │            │A：「對」                               │
│            │            │            │B：「好，我等你」                       │
│            │            │            │A：「我拿之後給你看，可以你就拿，不行我 │
│            │            │            │   就吃下來，價錢我會盡量壓」           │
│            │            │            │B：「價錢不是問題，東西好比較重要」     │
│            │            │            │A：「好」                               │
├──────┼──────┼──────┼────────────────────┤
│93.08.21日  │乙○○（A） │（B）       │A：「喂 ，大哥等一下有一位朋友要和我一起│
│下午3時39分 │0000000000  │0000000000  │   過去，他也是要訂一些東西，方便嗎」   │
│            │            │            │B：「方便，他要什麼東西」               │
│            │            │            │A：「褲子，他試可以就拿走」             │
│            │            │            │B：「好，人家到我們手上就已經是80了，我 │
│            │            │            │   不會開90或多少，那他試了多少就補多少 │
│            │            │            │   錢去就好了，不要讓人家帶東西的人跑一 │
│            │            │            │   趟」                                 │
│            │            │            │A：「喔，那東西不就很差」               │
│            │            │            │B：「不會啊」                           │
│            │            │            │A：「既然不會，那試完可以就全部接手了啊 │
│            │            │            │   ，坦白講東西可不可以」               │
│            │            │            │B：「可以啊，就是我昨天晚上和你講叫你快 │
│            │            │            │   一點來的啊」                         │
│            │            │            │A：「好，那我順便帶我朋友有過去」       │
│            │            │            │B：「好，那你順便帶2個K給我拉，不然我在 │
│            │            │            │   這裡等也很無聊，他大約一小時就到了」 │
│            │            │            │A：「好」                               │
├──────┼──────┼──────┼────────────────────┤
│93.08.22日  │（A）       │乙○○（B） │A：「喂，阿力，我朋友等一下會過去拿東西 │
│上午6時23分 │0000000000  │0000000000  │   」                                   │
│            │            │            │B：「他叫什麼名字」                     │
│            │            │            │A：「他叫小蔡」                         │
│            │            │            │B：「他電話多少」                       │
│            │            │            │A：「我會叫他打給你」                   │
│            │            │            │B：「我沒見過的電話我不會接」           │
│            │            │            │A：「他的電話是0000000000，我跟你講，不 │
│            │            │            │   要和他講我們的關係，因為他身邊的人」 │
│            │            │            │B：「好我了解」                         │
│            │            │            │A：「你等一下東西直接給他就好了，錢我再 │
│            │            │            │   叫我太太會到你戶頭」                 │
│            │            │            │B：「好」                               │
│            │            │            │A：「那東西和上次一樣嗎」               │
│            │            │            │B：「對，還是你要過來看」               │
│            │            │            │A：「會比上次差嗎」                     │
│            │            │            │B：「不會」                             │
│            │            │            │A：「好你一句話，我相信你」             │
│            │            │            │B：「不要啦，做生意還是你自己確定一下比 │
│            │            │            │   較好」                               │
│            │            │            │A：「都是整塊的嗎」                     │
│            │            │            │B：「對」                               │
│            │            │            │A：「那你就拿150給他，你樓下OK便利商店嗎│
│            │            │            │   ，他到你樓下時再打給你」             │
│            │            │            │B：「對，好」                           │
│            │            │            │A：「你那邊還有沒有丸子」               │
│            │            │            │B：「我這裡沒有了」                     │
│            │            │            │A：「我那朋友他做很大，你們可以聊一下」 │
│            │            │            │B：「好」                               │
├──────┼──────┼──────┼────────────────────┤
│93.08.25日  │（A）       │乙○○（B） │A：「你東西還有多少」                   │
│夜間11時49分│0000000000  │0000000000  │B：「東西都沒有了」                     │
│            │            │            │A：「喔，昨天我回來東西被打槍，說馬來的 │
│            │            │            │   東西被動過」                         │
│            │            │            │B：「本來就動過了，整顆來的時候就被動過 │
│            │            │            │   了」                                 │
│            │            │            │A：「對啊，不然怎麼可能是粉的」         │
│            │            │            │B：「對啊，如果沒有動過整顆你想怎麼可能 │
│            │            │            │   是8」                                │
│            │            │            │A：「是喔」                             │
│            │            │            │B：「對啊，那我請問你整顆95萬如果都沒有 │
│            │            │            │   的話那要出多少呢」                   │
│            │            │            │A：「10萬」                             │
│            │            │            │B：「整顆95萬不動給你，一定不可能只賺你1│
│            │            │            │   0萬元而已」                          │
│            │            │            │A：「對啊」                             │
│            │            │            │B：「如果不處理整顆出去錢一定要疊上去的 │
│            │            │            │   嗎」                                 │
│            │            │            │A：「對，那如果整顆不動，形狀像什麼，是 │
│            │            │            │   像味精嗎」                           │
│            │            │            │B：「不是，是像鹽巴一樣，一顆一顆」     │
│            │            │            │A：「結晶喔，人家在拉時就說有動過，大約 │
│            │            │            │   動了2成」                            │
│            │            │            │B：「對，差不多，你想想看，動一成要8萬5 │
│            │            │            │   ，三成等於他的成本7萬5，7萬多出，8萬 │
│            │            │            │   只賺幾仟元而已，不算過份」           │
│            │            │            │A：「我了解，那如果要一顆呢」           │
│            │            │            │B：「月底之前會再進來一批」             │
│            │            │            │A：「那價錢大約是9半嗎」                │
│            │            │            │B：「對我們公司大約是進9半」            │
│            │            │            │A：「那你們公司要出多少，加10嗎」       │
│            │            │            │B：「不止，大約加20」                   │
│            │            │            │A：「那就要115萬，那就比臺北貴」        │
│            │            │            │B：「沒有關係到我這邊我再和你解釋」     │
│            │            │            │A：「好」                               │
├──────┼──────┼──────┼────────────────────┤
│93.08.27日  │（A）       │乙○○（B） │A：「喂，阿力，他剛有沒有跟你講蘋果」   │
│凌晨0時27分 │0000000000  │0000000000  │B：「有，那蘋果如果是紅色的，就不用試了 │
│            │            │            │  ，就直接和他拿就好了，只要試騎士就好」│
│            │            │            │A：「喔」                               │
│            │            │            │B：「那你要和小鳳一起去嗎」             │
│            │            │            │A：「對」                               │
│            │            │            │B：「路上要小心，回到家打給我，叫家裡的 │
│            │            │            │   的人，門要鎖好」                     │
│            │            │            │A：「好」                               │
├──────┼──────┼──────┼────────────────────┤
│93.09.08日  │（A）       │乙○○（B） │A：「喂，我和你說，剛剛我問欠仔有沒有橘 │
│上午9時55分 │0000000000  │0000000000  │   子色的K，他們說去接打槍」            │
│            │            │            │B：「他們去哪裡接」                     │
│            │            │            │A：「我不知道，但是他們說不好」         │
│            │            │            │B：「可是我還是要去試貨看看，我手上現在 │
│            │            │            │   沒有貨了很難發，一堆人在等我，我回宜 │
│            │            │            │   蘭時那些大哥都等我東西，反正有東西我 │
│            │            │            │   就要去試」                           │
│            │            │            │A：「喔」                               │
│            │            │            │B：「寶妹，你趕快跟小鳳講，叫他不要再鬧 │
│            │            │            │  我了，我要先休息一下睡一小時就去臺北」│
├──────┼──────┼──────┼────────────────────┤
│93.09.08日  │乙○○（A） │丁○○（B） │A：「小高」，你等一下看有沒有10萬元，先 │
│下午3時28分 │0000000000  │0000000000  │   領回來，等一下用」                   │
│            │            │            │B：「好，我問慧娟看看」                 │
│            │            │            │A：「好」                               │
├──────┼──────┼──────┼────────────────────┤
│93.09.08日  │乙○○（A） │（B）       │A：「喂，小游什麼事」                   │
│夜間7時38分 │0000000000  │0000000000  │B：「阿力我想問你們大陸那一批怎樣，有嗎 │
│            │            │            │   」                                   │
│            │            │            │A：「我們前一陣子有發，但都沒有了」     │
│            │            │            │B：「是什麼樣的」                       │
│            │            │            │A：「馬來的」                           │
│            │            │            │B：「那價錢怎樣了」                     │
│            │            │            │A：「都開到95了」                       │
│            │            │            │B：「那空間呢」                         │
│            │            │            │A：「還好」                             │
│            │            │            │B：「那有沒有丸子，要2000粒的價錢是多少 │
│            │            │            │   」                                   │
│            │            │            │A：「丸子價錢都差不多」                 │
│            │            │            │B：「那是多少13或15」                   │
│            │            │            │A：「可能沒有2000粒，只有1000粒而已，因 │
│            │            │            │   為現在有用的丸子也不多」             │
│            │            │            │B：「那南部有沒有打電話和你要褲子」     │
│            │            │            │A：「沒有」                             │
│            │            │            │B：「不屑」                             │
│            │            │            │A：「不是北部發都不夠了啊」             │
│            │            │            │B：「你現在還有在做嗎」                 │
│            │            │            │A：「有啊，晚一點要去接一批馬來的」     │
│            │            │            │B：「什麼樣的」                         │
│            │            │            │A：「像鹽巴的那一批」                   │
│            │            │            │B：「我們這一邊缺的嚴重，都快做不下去， │
│            │            │            │   ，那丸子呢」                         │
│            │            │            │A：「我這裡有2批」                      │
│            │            │            │B：「什麼的」                           │
│            │            │            │A：「唐老鴨和射手，都是有用的」         │
│            │            │            │B：「丸子也賺不多」                     │
│            │            │            │A：「對啊」                             │
│            │            │            │B：「1000粒也賺15000而已」              │
│            │            │            │A：「對啊，你看看，看怎樣」             │
│            │            │            │B：「好，我再打給你」                   │
│            │            │            │A：「好」                               │
├──────┼──────┼──────┼────────────────────┤
│93.09.14日  │（A）       │乙○○（B） │A：「你那邊還有沒有褲子」               │
│夜間10時23分│0000000000  │0000000000  │B：「要等明天」                         │
│            │            │            │A：「那你還有什麼衣服」                 │
│            │            │            │B：「只剩下唐老鴨、黃騎士」             │
│            │            │            │A：「多少」                             │
│            │            │            │B：「沒被抄的時候，我給阿鋒的價錢是140啊│
│            │            │            │   ，但是我現在和人家調3000件，人家都要1│
│            │            │            │   50」                                 │
│            │            │            │A：「那你要算我多少」                   │
│            │            │            │B：「你如果和我拿100件我就賺你10塊，1000│
│            │            │            │   件就賺你5元」                        │
│            │            │            │A：「那就是我拿160就對了」              │
│            │            │            │B：「對啊，我場子裡面放給要頭都放180元」│
│            │            │            │A：「你都放哪個場子」                   │
│            │            │            │B：「獅子王和時代」                     │
│            │            │            │A：「你是放給小藥頭就對了」             │
│            │            │            │B：「對」                               │
│            │            │            │A：「我要褲子」                         │
│            │            │            │B：「褲子要明天晚上」                   │
│            │            │            │A：「你這次接是要接什麼的」             │
│            │            │            │B：「馬來的」                           │
│            │            │            │A：「那我明天過去試再談價錢」           │
│            │            │            │B：「好」                               │
├──────┼──────┼──────┼────────────────────┤
│93.09.15日  │（A）       │乙○○（B） │（電話是由阿力女友「小鳳」接聽）        │
│上午11時40分│0000000000  │0000000000  │A ：「老哥，等你等很久怎麼還不回來，收款│
│            │            │            │  收不到對不對」                        │
│            │            │            │B：「對」                               │
│            │            │            │A：「那我那150顆丸子、一粒眠什麼時候到」│
│            │            │            │B：「我現在就順便去拿」                 │
│            │            │            │A：「效果好嗎」                         │
│            │            │            │B：「保證好」                           │
│            │            │            │A：「現在出現一種飄飄....」             │
│            │            │            │B：「飄飄丸啦」                         │
│            │            │            │A：「一顆成本多少」                     │
│            │            │            │B：「我問一下，成本是慧娟講的一顆200元，│
│            │            │            │   賣400或500元」                       │
│            │            │            │A：「這麼貴，你之前說要給我一種膠囊是什 │
│            │            │            │   麼」                                 │
│            │            │            │B：「那是搖頭丸的一種，就是工業，我本來 │
│            │            │            │   ，我本來要進但是效果太強我就沒有進， │
│            │            │            │   我之前自己吞的一顆就整個人都不能動， │
│            │            │            │   好恐怖」                             │
│            │            │            │A：「可是我吞一顆都沒有感覺，我快回高雄 │
│            │            │            │   了，我們在家中辦一個告別舞會」       │
│            │            │            │B：「什麼時候」                         │
│            │            │            │A：「下禮拜四」                         │
│            │            │            │B：「我們跟你去好不好，我們坐巴士」     │
│            │            │            │A：「真的假的，妳們要去感受一下上大學的 │
│            │            │            │   的感覺嗎，我家有2張床，我們2對可以擠 │
│            │            │            │   一下」                               │
│            │            │            │B：「我如果沒有出貨就可以去。....說要去 │
│            │            │            │   高雄搖頭店玩」                       │
│            │            │            │A：「我們禮拜三晚上出發」               │
│            │            │            │B：「小鳳在旁邊說小五要出藥，阿力回簽沒 │
│            │            │            │   有啦」                               │
│            │            │            │A：「妳們有去宜蘭六K嗎」                │
│            │            │            │B：「有連續去2天.... 我有一條可以讓你賺 │
│            │            │            │   錢的方式」                           │
│            │            │            │A：「什麼」                             │
│            │            │            │B：「就是利用你的外語能力和老外溝通」   │
│            │            │            │A：「那有什麼問題」                     │
│            │            │            │                                        │
├──────┼──────┼──────┼────────────────────┤
│93.09.16日  │乙○○（A） │丁○○（B） │A：「喂，小高等一下胖子會到我們家，先和 │
│夜間7時22分 │0000000000  │0000000000  │   你講一下，你家中有沒有放褲子」       │
│            │            │            │B：「應該有」                           │
│            │            │            │A：「先借我一支，你放哪裡」             │
│            │            │            │B：「問慧娟，喂」                       │
│            │            │            │A：「你褲子放哪裡」                     │
│            │            │            │B：「你要幾支」                         │
│            │            │            │A：「一支而已」                         │
│            │            │            │B：「你手摸到枕頭前端就有了」           │
│            │            │            │A：「喔，好，那你和小高說一下，晚上要去 │
│            │            │            │   試褲子喔」                           │
│            │            │            │B：「幾點」                             │
│            │            │            │A：「不知道等通知，你叫他不要在吃的有的 │
│            │            │            │   沒有的」                             │
│            │            │            │B：「好」                               │
│            │            │            │                                        │
├──────┼──────┼──────┼────────────────────┤
│93.09.16日  │乙○○（A） │（B）       │A：「喂，我的人在你那邊，在看東西」     │
│夜間11時21分│0000000000  │0000000000  │B：「對，那你把電話給他聽，好，電話拿給 │
│            │            │            │   小高聽」                             │
│            │            │            │A：「小高東西怎樣」                     │
│            │            │            │B：「還再試」                           │
│            │            │            │A：「東西怎樣」                         │
│            │            │            │B：「粉粉的」                           │
│            │            │            │A：「那用火焰幫我驗一下純度怎樣，在打電 │
│            │            │            │   話和我講」                           │
│            │            │            │B：「好」                               │
├──────┼──────┼──────┼────────────────────┤
│93.09.16日  │丁○○（A） │乙○○（B） │A：「喂，那東西剛試過，那個褲子純度還不 │
│夜間11時24分│0000000000  │0000000000  │   錯」                                 │
│            │            │            │B：「純度還不錯，那感覺呢」             │
│            │            │            │A：「還在等」                           │
│            │            │            │B：「好」                               │
│            │            │            │A：「燒起來煙的味道還好」               │
│            │            │            │B：「他整支煙燒起來是黑的還白的」       │
│            │            │            │A：「是白的」                           │
│            │            │            │B：「是不是化學合成的」                 │
│            │            │            │A：「應該是」                           │
│            │            │            │B：「那你再等感覺，看看這批東西怎樣，因 │
│            │            │            │   為他跟我說洗1比1」                   │
│            │            │            │A：「好」                               │
├──────┼──────┼──────┼────────────────────┤
│93.09.16日  │丁○○（A） │乙○○（B） │A：「喂，東西可以」                     │
│夜間11時41分│0000000000  │0000000000  │B：「那可以1比1嗎」                     │
│            │            │            │A：「那K煙怪怪的」                      │
│            │            │            │B：「怎麼說強度呢」                     │
│            │            │            │A：「可以賺到錢」                       │
│            │            │            │B「你拉有感覺嗎」                       │
│            │            │            │A：「有」                               │
│            │            │            │B：「強度呢」                           │
│            │            │            │A：「蠻強的」                           │
│            │            │            │B：「好，那你跟他說85萬要不要出」       │
│            │            │            │A：「85萬喔」                           │
│            │            │            │B：「對，看他怎麼說」                   │
│            │            │            │A：「好                                 │
├──────┼──────┼──────┼────────────────────┤
│93.09.23日  │乙○○（A） │（B）       │A ：「（電話由阿力女友小鳳先使用），喂，│
│凌晨2時25分 │0000000000  │0000000000  │  慧娟妳們房間內除了那一千件以外還有沒有│
│            │            │            │  東西」                                │
│            │            │            │B：「沒有了，阿力在嗎」                 │
│            │            │            │A：「電話由阿力自己接過來使用，喂慧娟什 │
│            │            │            │   麼事」                               │
│            │            │            │B：「好像被阿聖出賣了」                 │
│            │            │            │A：「怎麼說」                           │
│            │            │            │B：「因為有一位便衣要向小高拿東西，小高 │
│            │            │            │   說他沒有東西，他就離開了」           │
│            │            │            │A：「那小高有沒有事」                   │
│            │            │            │B：「沒有，家裡還有東西」               │
│            │            │            │A：「沒有事就好了，家裡東西都丟掉了」   │
│            │            │            │B：「小高電話不能再打了，好像被監聽了」 │
│            │            │            │A：「怎麼說」                           │
│            │            │            │B：「這幾天有人打電話來都沒有出聲」     │
│            │            │            │A：「喔，好，你們沒有事就好了」         │
│            │            │            │B：「好，再見」                         │
│            │            │            │A：「好」                               │
│            │            │            │                                        │
├──────┼──────┼──────┼────────────────────┤
│93.09.23日  │（A）       │乙○○（B） │A：「喂，阿力，我是世玉」               │
│凌晨3時50分 │0000000000  │0000000000  │B：「怎樣」                             │
│            │            │            │A：「我想請問你，最近有一種飄飄丸的，你 │
│            │            │            │   知道嗎，你那邊有嗎」                 │
│            │            │            │B：「我這邊發160元」                    │
│            │            │            │A：「那你可以幫我拿個100粒多少」        │
│            │            │            │B：「16000元」                          │
│            │            │            │A：「那你可以幫我拿過來嗎」             │
│            │            │            │B：「可能不行，最近沒空，要禮拜六、日後 │
│            │            │            │   」                                   │
│            │            │            │A：「這樣喔」                           │
│            │            │            │B：「我跟你說這東西，宜蘭已經有一個人幫 │
│            │            │            │   我代理了」                           │
│            │            │            │A：「喔」                               │
│            │            │            │B：「我已經和他說好了，宜蘭那邊都要向他 │
│            │            │            │   拿東西」                             │
│            │            │            │A：「幹，我和你比較好，你這樣子」       │
│            │            │            │B：「不是，這是因為代理權的問題」       │
│            │            │            │A：「什麼代理權」                       │
│            │            │            │B：「宜蘭我那邊已經有代理人，我若自己再 │
│            │            │            │   放東西給你就會有問題」               │
│            │            │            │A：「你不講，有誰會知道，我自己要玩的啦 │
│            │            │            │   」                                   │
│            │            │            │B：「你自己要玩的，你要調100件，別鬧了」│
│            │            │            │A：「真的」                             │
│            │            │            │B：「好，那我一件給你160元，但是別人問你│
│            │            │            │   ，你要說一粒拿250元成本喔」          │
│            │            │            │A：「我懂你意思，如果這東西可以你的話， │
│            │            │            │   ，我會持續和你調」                   │
│            │            │            │B：「好，那你對外要說你和桃園人調的，一 │
│            │            │            │   粒成本就是250元」                    │
│            │            │            │A：「我不會說我向桃園調的」             │
│            │            │            │B：「沒有關係，你就說你是向桃園調的，一 │
│            │            │            │   粒是250元」                          │
│            │            │            │A：「為什麼說是向桃園調的」             │
│            │            │            │B：「因為這東西只有桃園有而已，但是你如 │
│            │            │            │   果要放給朋友，一粒一定要放500元」    │
│            │            │            │A：「為什麼」                           │
│            │            │            │B：「因為我們放給桃園的客人一粒最低就是5│
│            │            │            │   00元」                               │
│            │            │            │A：「喔，這樣喔」                       │
│            │            │            │B：「那如果場子裡面互相調的話，一粒就是 │
│            │            │            │   調400元」                            │
│            │            │            │A：「但次我要如何向大哥說」             │
│            │            │            │B：「金丸是你大哥喔」                   │
│            │            │            │A：「對」                               │
│            │            │            │B：「一樣，你跟他說向人家調，一粒就是250│
│            │            │            │   元」                                 │
│            │            │            │A：「喔」                               │
│            │            │            │B：「但是我給你是160元，因為你如果和你大│
│            │            │            │   哥說一粒是160元，那宜蘭那邊場子會大亂│
│            │            │            │   」                                   │
│            │            │            │A：「好，那你那邊有多少量」             │
│            │            │            │B：「要多少有多少」                     │
│            │            │            │A：「你說的喔，但是我問你裡面是不是有加 │
│            │            │            │   安非他命」                           │
│            │            │            │B：「沒有」                             │
│            │            │            │A：「那裡面有加什麼」                   │
│            │            │            │B：「那裡面有中藥、憂鬱症患者、精神病患 │
│            │            │            │   者吃的藥，那個東西你要玩，2、3天可以 │
│            │            │            │   玩一次，但是這東西有一缺點，就是如果 │
│            │            │            │   你玩過一次之後，你就會一直追」       │
│            │            │            │A：「沒有，我都玩一半而已，你什麼時候會 │
│            │            │            │   過來宜蘭」                           │
│            │            │            │B：「禮拜六會過去，這支你的電話嗎」     │
│            │            │            │A：「對」                               │
│            │            │            │B：「好，我們電話聯絡」                 │
│            │            │            │A：「好，等你」                         │
├──────┼──────┼──────┼────────────────────┤
│93.10.16日  │戊○○（A） │丁○○（B） │A：「你剛剛說怎樣」                     │
│凌晨3時12分 │0000000000  │0000000000  │B：「天空那邊有一批馬來的，他叫我去看東 │
│            │            │            │   西啊，你要不要馬上趕過來」           │
│            │            │            │A：「叫你現在去看，天空有一批馬來的，誰 │
│            │            │            │   在發的你知道嗎」                     │
│            │            │            │B：「我不知道啊，叫我過去看啊」         │
│            │            │            │A：「誰報給你的」                       │
│            │            │            │B：「就是也是認識的」                   │
│            │            │            │A：「不然這樣子你去看他的純度怎樣，強度 │
│            │            │            │  如果好的話，你馬上打給我帶現金過去接」│
│            │            │            │B：「我是跟他說一公斤耶」               │
│            │            │            │A：「沒關係」                           │
│            │            │            │B：「OK喔，我現在過去看」               │
│            │            │            │A：「你去的時候要記得袋子先攪一攪再拿出 │
│            │            │            │   來驗」                               │
│            │            │            │B：「OK」                               │
├──────┼──────┼──────┼────────────────────┤
│93.10.16日  │丁○○（B） │戊○○（A） │A：「阿力剛剛試的那批是大陸還是馬來的」 │
│凌晨3時31分 │0000000000  │0000000000  │B：「馬來的很爛啊，你到了嗎」           │
│            │            │            │A：「他們說4點半從臺北下來的，大陸的」  │
│            │            │            │B：「怎麼又變大陸的」                   │
│            │            │            │A：「他說現在進來的是大陸的」           │
│            │            │            │B：「他說一顆要多少錢」                 │
│            │            │            │A：「他說先試東西再談價錢」             │
│            │            │            │B：「對方跟你講的是誰」                 │
│            │            │            │A：「他宜蘭都認識耶，你要不要跟他講一下 │
│            │            │            │   。喂，兄弟怎麼稱呼」                 │
│            │            │            │B：「阿力」                             │
│            │            │            │A：「我順明」                           │
│            │            │            │B：「你現在人在哪」                     │
│            │            │            │A：「我在桃園」                         │
│            │            │            │B：「我們少年說你的貨很讚，哪裡的貨」   │
│            │            │            │A：「我說等下東西來，試完再談價錢」     │
│            │            │            │B：「等下會到就對，差不多幾點」         │
│            │            │            │A：「4點半」                            │
│            │            │            │B：「價錢差不多多少，我等下帶現金過去， │
│            │            │            │   怕帶不夠」                           │
│            │            │            │A：「不用啦，先試，我看你們要拿多少我在 │
│            │            │            │   跟你講，一公斤價錢都差不多」         │
│            │            │            │B：「我一次都拿一公斤，你報一公斤的價錢 │
│            │            │            │   給我」                               │
│            │            │            │A：「一公斤差不多80」                   │
│            │            │            │B：「好，那我先把現金準備好，等你的東西 │
│            │            │            │   來試」                               │
│            │            │            │A：「好」                               │
├──────┼──────┼──────┼────────────────────┤
│93.10.16日  │戊○○（A） │乙○○（B） │A：「你在哪裡」                         │
│夜間11時9分 │0000000000  │0000000000  │B：「我在風哥這邊怎樣」                 │
│            │            │            │A：「你留我一個人在家....，等一下君宜要 │
│            │            │            │   來跟我拿東西，我要拿給他」           │
│            │            │            │B：「好，你自己要小心一點喔」           │
│            │            │            │A：「什麼時候回來」                     │
│            │            │            │B：「沒那麼快，我這裡離開要1小時之後」  │
│            │            │            │A：「是喔，那邊只有風哥一個人」         │
│            │            │            │B：「對....」                           │
├──────┼──────┼──────┼────────────────────┤
│93.10.17日  │（A）       │戊○○（B） │A：「....」                             │
│上午5時20分 │0000000000  │0000000000  │B：「妹喔他是誰」                       │
│            │            │            │A：「他是我朋友啊」                     │
│            │            │            │B：「叫什麼名字」                       │
│            │            │            │A：「叫小偉，我男朋友她妹的男朋友啊..」 │
│            │            │            │B：「你跟他報多少錢」                   │
│            │            │            │A：「小鳳跟我報的價錢啊」               │
│            │            │            │B：「報多少」                           │
│            │            │            │A：「12啊」                             │
│            │            │            │B：「12，是因為我有算你跟小鳳的利潤耶...│
│            │            │            │   小偉怎樣」                           │
│            │            │            │A：「我姐說那個價錢可以，不過他說要試樣 │
│            │            │            │   本，叫我拿給他試，試可以他馬上拿啊」 │
│            │            │            │B：「我跟你講我們不要這麼麻煩，你跟你姐 │
│            │            │            │   講，你叫她直接帶現金到我住的地方，我 │
│            │            │            │   們直接看他要多少，東西我直接拿給他， │
│            │            │            │   試可以就一手交錢一手交貨....到我住的 │
│            │            │            │   地方也比較安全啊」                   │
│            │            │            │A：「因為他想說那東西如果不行他就白跑一 │
│            │            │            │   趟」                                 │
│            │            │            │B：「他在哪裡啊」                       │
│            │            │            │A：「他在土城啊，而且他沒車也是要家人家 │
│            │            │            │   載啊」                               │
│            │            │            │B：「不是我跟你講啦，我跟你講實話，這東 │
│            │            │            │   西不是沒辦法出硬要你拿，你知道嗎」   │
│            │            │            │A：「我知道啊」                         │
│            │            │            │B：「我不可能等你拿樣本去給你姐試，試可 │
│            │            │            │   以再拿，沒有這回事，你如果嫌麻煩就不 │
│            │            │            │   要接，我把他轉給別人，你聽的懂意思吧 │
│            │            │            │   ，這東西你可以1比1洗，還很屌」       │
│            │            │            │A：「不是因為姐怕拿到的東西不是純的」   │
│            │            │            │B：「你跟你姐講這東西我只做轉手，我只賺 │
│            │            │            │   差價而已，東西我要動就不是這個價錢啦 │
│            │            │            │   ，你跟你姐講，他如果嫌麻煩或白跑一趟 │
│            │            │            │   就不要拿了，因為我這批貨已經出一顆又 │
│            │            │            │   200多了....」                        │
│            │            │            │A：「好，看怎樣我再打給你」             │
└──────┴──────┴──────┴────────────────────┘
